臺灣宜蘭地方法院刑事判決
111年度易字第411號
公  訴  人  臺灣宜蘭地方檢察署檢察官
被      告  盧裕明



上列被告因竊盜案件，經檢察官提起公訴（111年度偵字第3608
、3726、4002、4543號），被告就被訴事實為有罪之陳述，經本
院裁定依簡式審判程序審理，並判決如下：
    主  文
盧裕明犯如附表「罪名與宣告刑」欄所示之罪，各處如附表「罪
名與宣告刑」欄所示之刑及沒收。附表編號1、4「罪名與宣告刑
」欄所示之刑，應執行有期徒刑肆月，如易科罰金，以新臺幣壹
元折算壹日。附表編號2、3「罪名與宣告刑」欄所示之刑，應執
行有期徒刑拾月。
    事  實
盧裕明意圖為自己不法之所有，基於竊盜之犯意，分別於附表
  所示之時間、地點，趁附表「所有人」欄所示之人疏於看管財
  物之際，以附表「行為方式」欄所示之方式，竊取附表「竊得
  財物」欄所示之財物得手。嗣經警調閱現場或路口監視器畫面
  始循線查獲。
案經江佳哲、謝靖怡訴由宜蘭縣政府警察局羅東分局、宜蘭縣
  政府警察局礁溪分局報告臺灣宜蘭地方檢察署檢察官偵查起訴
  。
    理  由
本件被告盧裕明所犯係死刑、無期徒刑、最輕本刑為3 年以上
  有期徒刑以外之罪，亦非高等法院管轄第一審之案件，其於本
  院審理程序中就被訴事實為有罪之陳述，經告知簡式審判程序
  之旨，並聽取公訴人、被告之意見後，本院依刑事訴訟法第27
  3條之1第1項規定，裁定進行簡式審判程序，依刑事訴訟法第2
  73條之2規定，本件證據調查，不受同法第159條第1項、第161
  條之2、第161條之3、第163條之1及第164條至第170條規定之
  限制，合先敘明。
認定事實所憑之證據及理由：前揭犯罪事實，業據被告盧裕明
  於警詢、偵查及本院審理時均坦承不諱，核與告訴人江佳哲、
  謝靖怡、被害人藍凱、鄭雅倫於警詢時之指訴、證人李文正、
  陳筱枚、林麗鳳於警詢時之證述情節大致相符，並有附表「證
  據」欄所示證據為證，足認被告前開出於任意性之自白核與事
  實相符，得採為認定事實之依據。本件事證明確，被告之犯行
  堪以認定，應依法論科。
論罪科刑：
㈠核被告就附表編號1、4所為，均係犯刑法第320條第1項之竊盜
  罪；就附表編號2、3所為，則均係犯刑法第321條第1項第1款
  之侵入住宅竊盜罪。
㈡被告先後如附表所示4次之犯行，犯意各別，行為互殊，應予分
  論併罰。
㈢爰審酌被告不循正當途徑獲取財物、以己力賺取所需，恣意竊
  取他人財物，危害社會治安並造成他人財產損害，所為應予非
  難，並考量所竊得財物之價值，復均未返還或賠償被害人及告
  訴人，又被告前有多起竊盜案件，經法院判處罪刑及執行之紀
  錄，有臺灣高等法院被告前案紀錄表在卷可佐，素行不佳，然
  念被告犯後尚知坦承犯行，態度尚可，兼衡被告於本院審理時
  自陳其未婚無子，入監前與母親、姊姊同住，在工地從事打石
  工作及國中畢業之智識程度等一切情狀，分別量處如附表「罪
  名與宣告刑」欄所示之刑。另衡酌被告4次竊盜犯行，時間緊
  接，其行為同質性及責任非難重複程度較高，就附表編號1、4
  所宣告得易科罰金之刑、附表編號2、3所宣告不得易科罰金之
  刑，分別定其應執行刑如主文所示，並就得易科罰金之宣告刑
  及應執行刑部分，均諭知易科罰金之折算標準。
沒收：如附表「竊得財物」欄所示之物品，均係被告所竊得之
  財物，核屬被告之犯罪所得，其中附表編號2竊得之信用卡、
  提款卡、駕照、健保卡等件、附表編號3竊得之身分證、健保
  卡等件，均未扣案，考量前開證件、信用卡、提款卡等物件，
  均屬個人專屬物，倘就原證件、信用卡、提款卡申請註銷並補
  發，原證件及信用卡、提款卡等即失其功用，上開物品倘宣告
  沒收或追徵，並開啟執行程序，恐徒增訴訟資源之煩累，尚欠
  缺刑法上之重要性，爰依刑法第38條之2第2項規定，不予宣告
  沒收及追徵；餘之犯罪所得，則均未扣案，亦未實際發還被害
  人，爰均依刑法第38條之1第1項前段、第3項之規定，宣告沒
  收之，並於全部或一部不能沒收或不宜執行沒收時，追徵其價
  額。
據上論斷，應依刑事訴訟法第273 條之1 第1 項、第299 條第1
項前段，刑法第320條第1項、第321條第1項第1款、第51條第5款
、第41條第1項前段、第38之1第1項前段、第3項，刑法施行法第
1條之1第1項，判決如主文。
本案經檢察官張學翰提起公訴，檢察官葉怡材到庭執行職務。
中　　華　　民　　國　　111 　年　　11　　月　　29　　日
                  刑事第一庭  法  官  陳錦雯
以上正本證明與原本無異。
如不服本判決應於收受送達後二十日內向本院提出上訴書狀，並
應敘述具體理由；其未敘述上訴理由者，應於上訴期間屆滿後二
十日內向本院補提理由書(均須按他造當事人之人數附繕本)「切
勿逕送上級法院」。
                             書記官  吳蔚宸
中　　華　　民　　國　　111 　年　　11　　月　　29　　日
附錄所犯法條：
中華民國刑法第320條
意圖為自己或第三人不法之所有，而竊取他人之動產者，為竊盜
罪，處5年以下有期徒刑、拘役或50萬元以下罰金。
意圖為自己或第三人不法之利益，而竊佔他人之不動產者，依前
項之規定處斷。
前二項之未遂犯罰之。
中華民國刑法第321條
犯前條第1項、第2項之罪而有下列情形之一者，處6月以上5年以
下有期徒刑，得併科50萬元以下罰金：
一、侵入住宅或有人居住之建築物、船艦或隱匿其內而犯之。
二、毀越門窗、牆垣或其他安全設備而犯之。
三、攜帶兇器而犯之。
四、結夥三人以上而犯之。
五、乘火災、水災或其他災害之際而犯之。
六、在車站、港埠、航空站或其他供水、陸、空公眾運輸之舟、
    車、航空機內而犯之。
前項之未遂犯罰之。

附表
編號 時間 地點 行為方式 所有人 竊得財物 證據 罪名與宣告刑 偵查案號 1 111年3月27日4時7分許 宜蘭縣○○鄉○○○路000巷0弄0號前 騎乘車牌號碼000-000號普通重型機車，行經江佳哲左址住處前，徒手竊取放在該處門口前鞋架上之Nike牌布鞋1雙，得手後隨即離去。 江佳哲 Nike牌布鞋1雙(價值約新臺幣【下同】3,000至4,000元)。 路口監視器錄影畫面擷取照片16張、遭竊同款球鞋照片1張、盧裕明遭查獲時所穿之衣著特徵照片1張、機車租賃合約書（車牌號碼000-000號普通重型機車）及盧裕明汽車駕駛執照。 盧裕明犯竊盜罪，處有期徒刑參月，如易科罰金，以新臺幣壹仟元折算壹日。未扣案之犯罪所得Nike牌布鞋壹雙沒收之，於全部或一部不能沒收或不宜執行沒收時，追徵其價額。 111年度偵字第3608號 2 111年4月5日15時16分許 宜蘭縣○○鎮○○路00巷0○0號 行經左址謝靖怡住處前時，見屋外置有住宅鑰匙，即持該鑰匙開啟大門後侵入屋内行竊，得手後隨即離去。 謝靖怡 總金額2,000元之10元硬幣、COACH牌長夾1個(價值1萬5,000元，内有現金1萬5,000元、信用卡4張、提款卡3張、駕照及健保卡各1張)、黑色大包包1個(價值1,000元，内有現金2萬元、羅東鎮農會提款卡2張)、戒指2枚(價值共2萬元)、黃綠色手串1串(價值2萬5,000元)、綠白色墜子1個(價值8,000元)。 路口監視器錄影畫面擷取照片14張、盧裕明遭查獲時所穿之衣著特徵照片2張。 盧裕明犯侵入住宅竊盜罪，處有期徒刑捌月。未扣案之犯罪所得新臺幣參萬柒仟元、COACH牌長夾壹個、黑色大包包壹個、戒指貳枚、黃綠色手串壹串、綠白色墜子壹個，均沒收之，於全部或一部不能沒收或不宜執行沒收時，追徵其價額。 111年度偵字第3726號 3 111年4月1日17時15分許 宜蘭縣○○鄉○○路000○00號 行經左址藍凱住處前時，持地上拾得之鐵片撬開廚房後門後侵入屋内行竊，得手後隨即離去。 藍凱 紅色小盒子1個、白金項鍊、手鐲、珊瑚耳環各1個、國泰世華銀行提款卡、藍凱之前妻陳品妤之身分證、健保卡各1張(總價值共1萬元)。 遭竊現場照片15張、路口監視器錄影畫面擷取照片22張。 盧裕明犯侵入住宅竊盜罪，處有期徒刑柒月。未扣案之犯罪所得紅色小盒子、白金項鍊、手鐲、珊瑚耳環各壹個，均沒收之，於全部或一部不能沒收或不宜執行沒收時，追徵其價額。 111年度偵字第4002號 4 111年3月31日18時23分許 宜蘭縣○○鎮○○路00巷00號前空地 騎乘租賃之車牌號碼000-000號普通重型機車，行經左址空地前，徒手開啟鄭雅倫停放在該處之車牌號碼000-0000號普通重型機車之置物箱，竊取鄭雅倫放置在該置物箱內之財物，得手後隨即離去。 鄭雅倫 錢包1個(內有現金300元)、釣魚零件包1個(內含價值約1,000元之零件)。 租用機車切結書及盧裕明汽車駕駛執照、路口監視器錄影畫面擷取照片14張。 盧裕明犯竊盜罪，處有期徒刑參月，如易科罰金，以新臺幣壹仟元折算壹日。未扣案之犯罪所得新臺幣300元、錢包壹個、釣魚零件包壹個（含其內價值約壹仟元之零件），均沒收之，於全部或一部不能沒收或不宜執行沒收時，追徵其價額。 111年度偵字第4543號